【裁判字號】    98,抗,53
【裁判日期】    980225
【裁判案由】    拍賣抵押物
【裁判全文】
臺灣臺中地方法院民事裁定                98年度抗字第53號
抗  告  人  乙○○
            丁○○
            丙○○
            陳英美
            陳惠英
相  對  人  華南商業銀行股份有限公司
法定代理人  甲○○
上列抗告人因與相對人間拍賣抵押物事件，對於中華民國97年12
月15日本院簡易庭所為裁定提起抗告，本院裁定如下：
    主  文
抗告駁回。
抗告程序費用新臺幣壹仟元由抗告人負擔。
    理  由
一、本件抗告人乙○○、丁○○、丙○○、陳英美、陳惠英係因
    其五人為陳朝欽之繼承人，因繼承陳朝欽設定抵押權予相對
    人華南商業銀行股份有限公司之不動產，經相對人聲請拍賣
    抵押物裁定，屬民事訴訟法第56條所規定之必要共同訴訟，
    故本件雖僅抗告人乙○○、丁○○、丙○○提起抗告，惟其
    效力及於全體，應認陳英美、陳惠英亦已提起抗告，合先敘
    明。
二、按扺押權人，於債權已屆清償期而未清償者，得聲請法院，
    拍賣抵押物，就其賣得價金而受清償，民法第873條第1項定
    有定有明文。是抵押權人依此項規定聲請拍賣抵押物係屬非
    訟事件，法院所為准駁之裁定，無確定實體法上法律關係存
    否之性質，於債權及抵押權之存否無既判力，故祇須其抵押
    權已經依法登記，且債權已屆清償期而未受清償，法院即應
    為准許拍賣抵押物之裁定，至對於此項實體法律關係有爭執
    之人，為求保護其權益，應另提起訴訟，以求解決。不得僅
    依抗告程序聲明其爭執，並據為廢棄拍賣抵押物裁定之理由
    （最高法院51年10月8日民刑庭總會決議(三)參照）。
三、抗告意旨略以：陳朝欽已於96年9月3日死亡，而其所提供擔
    保之不動產尚未辦理繼承，且繼承人尚在訴訟中，法院豈可
    向死人查封拍賣抵押物，為此提起抗告，請求廢棄原裁定，
    駁回相對人之聲請等語，並提出除籍謄本及戶籍謄本全戶1
    份為證。經查，本件相對人主張對於抗告人有原裁定所載之
    債權，並以原裁    定主文所示之不動產設定抵押權，且經
    依法登記，抵押債務人自民國96年8月12日起即未繳納本息
    ，債權視同全部到期，有相對人提出之他項權利證明書、土
    地暨建物登記簿謄本、抵押權設定契約書、貸款契約書、火
    災保險保險費收據、本院96年度繼字第2632號函等可證，原
    法院據以准許相對人拍賣抵押物之聲請，即無不當。抗告理
    由屬實體爭執事項，揆諸前項說明，抗告人應就爭執事項，
    另行起訴，以求解決。茲抗告人提起抗告，請求廢棄原裁定
    ，為無理由，應予駁回。
四、據上論結，本件抗告為無理由，依非訟事件法第46條、第21
    條第2項，民事訴訟法第495條之1第1項、第449條第1項、第
    78條，裁定如主文。
中    華    民    國    98    年    2     月    25    日
                  民事第四庭審判長法  官  王  銘
                                  法  官  郭佳瑛
                                  法  官  陳文燦
以上正本係照原本作成。
如不服本裁定，僅得於收受本裁定正本送達後10日內，以適用法
規顯有錯誤為理由，向本院提出再抗告狀（須附繕本並繳納再抗
告裁判費新台幣1,000元），經本院許可後始可再抗告。
中    華    民    國    98    年    2     月    25    日
                                  書記官  林玉門


司法院資訊處製作；財團法人民間司法改革基金會備份。
